台灣高等法院臺南分院刑事裁定　　　　　　　　九十三年度抗字第一九五號　　Ａ
　　　抗　告　人　甲　○　○
　　　被　　　告　乙　○　○
右列抗告人因沒入保證金案件，不服臺灣臺義地方法院中華民國九十三年六月三十日
裁定（九十三年度聲字第五四六號）提起抗告，本院裁定如左：
      主      文
抗告駁回。
      理      由
一、本件抗告意旨略以：抗告人曾為被告乙○○八十三年度偵字第四六九八號詐欺案
    件，於八十三年十一月十四日以新臺幣（下同）五十萬元具保後釋放，嗣被告乙
    ○○經以八十九年度偵字第六一六一號提起公訴，案號不同，且相隔六年之久。
    又抗告人於八十七年一月二日具狀請求臺灣嘉義地方法院檢察署發還保證金，並
    告知被告之住居所，當時檢察官並未處理，如依抗告人聲請處分，抗告人即可不
    須負擔保證責任，今以受刑人未遵期到案執行而沒入保證金，即有未合，請求撤
    銷原裁定云云。
二、按具保證書或繳納保證金之第三人，將被告預備逃匿情形，於得以防止之際報告
    法院、檢察官或司法警察官而聲請退保者，法院或檢察官得准其退保。但另有規
    定者，依其規定，刑事訴訟法第一百十九條第二項定有明文。本件抗告人雖稱其
    於八十七年一月二日曾具狀請求臺灣嘉義地方法院檢察署發還保證金，並告知被
    告之住居所，當時檢察官並未處理一節，惟該聲請狀係以被告判決無罪為由，聲
    請發還保證金，並非將被告預備逃匿情形，於得以防止之際報告法院、檢察官或
    司法警察官而聲請退保，應不合刑事訴訟法第一百十九條第二項規定聲請退保條
    件，且抗告人當時所寫案號為八十五年度偵字第七六四號，亦非本案字號，有抗
    告人聲請狀影本及臺灣嘉義地方法院檢察署九十三年八月十一日嘉檢威執五八十
    六執一二五０字第一四八四一號函復在卷可稽。
三、次按具保之被告逃匿者，應命具保人繳納指定之保證金額，並沒入之。不繳納者
    ，強制執行。保證金已繳納者，沒入之。又沒入保證金以法院之裁定行之，刑事
    訴訟法第一百十八條第一項、第一百二十一條第一項分別定有明文。
四、經查抗告人甲○○前因被告即受刑人乙○○八十三年度偵字第四六九八號詐欺案
    件，繳納保證金五十萬元，惟該案經檢察官向本院聲請併案審理，因要件不合退
    回後，改分案號為八十九年偵字第六一六一號提起公訴，由臺灣嘉義地方法院以
    九十一年度易字第四三號刑事判決判處有期徒刑三年，被告不服判決，上訴於本
    院，經本院以九十二年度上易字第二一八號刑事判決駁回上訴確定，嗣受刑人於
    該案九十三年度執字第四五三號案件執行時逃匿，經撿察官定期傳喚到案執行，
    並未遵期到案受刑，且經拘提亦無所獲等情，有卷附之刑事判決、臺灣嘉義地方
    法院檢察署收受刑事保證金通知、刑事保證金收據、法務部戶役政連結作業系統
    查詢單、送達證書、拘票、報告書等在卷可稽。嗣經通知具保人甲○○於九十三
    年六月十六日前帶同受刑人到案執行未獲之事實，亦有卷附之通知及該通知之送
    達證書影本各一份足憑，受刑人顯已逃匿之事實，應堪認定。原審審核上開事證
    ，認檢察官之聲請，尚無不合，准許所請。本院經核原裁定於法並無不合，抗告
    意旨誤認事實並誤解法意，指摘原裁定不當，為無理由，應予駁回。
據上論斷，應依刑事訴訟法第四百十二條，裁定如主文。
中    華    民    國      九十三      年      九      月      一        日
                                  臺灣高等法院臺南分院刑事第二庭
                                      審判長法官  葉    居    正
                                            法官  莊    俊    華
                                            法官  李    文    福
右正本證明與原本無異。
不得再抗告。
                                      法院書記官  李    良    倩
中    華    民    國      九十三      年      九      月      一        日
